臺灣臺中地方法院刑事判決　　　　　　　　　　　　　九十一年度訴字第六四號
　　公　訴　人　臺灣臺中地方法院檢察署檢察官
　　被　　　告　甲○○
右列被告因違反毒品危害防制條例案件，經檢察官提起公訴（九十年度毒偵字第五七
八五號），本院判決如左：
    主  文
甲○○連續施用第一級毒品，累犯，處有期徒刑拾月。扣案之第一級毒品海洛因壹包
（海洛因淨重零點零貳公克、包裝重零點壹玖公克）沒收銷燬之；注射針筒貳支及杓
子壹支沒收。又施用第二級毒品，累犯，處有期徒刑伍月。主刑部分應執行有期徒刑
壹年貳月。
    事  實
一、江松柄曾因竊盜案件，經本院於民國八十九年十二月二十二日，以八十九年度易
    字第三九六二號刑事判決判處有期徒刑四月確定，甫於九十年八月二十三日執行
    完畢；又曾因施用毒品案件，經本院以八十八年度毒聲字第二六一號刑事裁定送
    觀察、勒戒後，認無繼續施用毒品傾向，業由臺灣臺中地方法院檢察署檢察官於
    八十八年一月二十九日，以八十八年度偵字第二三三０號不起訴處分確定。仍不
    知悔改，基於施用第一級毒品海洛因之概括犯意，自九十年十月中旬起，至同年
    十二月十日中午十二時三十分許止，連續在臺中市○區○○街一二五巷十七號住
    處，以將少許海洛因與水相混合，再以注射針筒注入手肘皮膚內之方式，施用第
    一級毒品海洛因多次。另於九十年十二月十日晚上七時或往前回溯三日內，在不
    詳地點，以不詳方式，施用第二級毒品甲基安非他命一次。而於九十年十二月十
    日晚上七時許，為警在前揭住處搜索查獲，並扣得第一級毒品海洛因一包（海洛
    因淨重○、○二公克、包裝重○、一九公克），及其所有供施用第一級毒品海洛
    因使用之注射針筒二支與杓子一支。嗣經本院於九十年十二月十一日，以九十年
    度毒聲字第五九七六號刑事裁定送觀察、勒戒後，認有繼續施用毒品傾向。
二、案經臺中市警察局第三分局報請臺灣臺中地方法院檢察署檢察官偵查起訴。
    理  由
一、（一）訊據被告江松柄對於：曾於右揭時地，連續施用第一級毒品海洛因，及施
    用第二級毒品甲基安非命一次之事實，坦承不諱，並有搜索、扣押筆錄、台中市
    衛生局煙毒尿液檢驗成績書、法務部調查局鑑定通知書各一紙，照片二幀在卷可
    稽，復有第一級毒品海洛因一包（海洛因淨重○、○二公克、包裝重○、一九公
    克）、注射針筒二支及杓子一支扣案可佐，是被告之自白應與事實相符。（二）
    又被告曾因施用毒品案件，經本院以八十八年度毒聲字第二六一號刑事裁定送觀
    察、勒戒後，認無繼續施用毒品傾向，業由臺灣臺中地方法院檢察署檢察官於八
    十八年一月二十九日，以八十八年度偵字第二三三０號不起訴處分確定。而被告
    上開施用第一級毒品之行為，經本院於九十年十二月十一日，以九十年度毒聲字
    第五九七六號刑事裁定送觀察、勒戒後，認有繼續施用毒品傾向，有刑事資料查
    註紀錄表、臺灣臺等法院被告前案紀錄表、不起訴處分書、臺灣臺中看守所九十
    年十二月二十四日九十中所正總字第四二五七號函檢附之有無繼續施用毒品傾向
    證明書各一紙，本院九十年度毒聲字第五九七六號刑事卷宗在卷可參。本件事證
    明確，被告犯行堪予認定。
二、核被告所為，係犯毒品危害防制條例第十條第一項之施用第一級毒品罪與同條第
    二項之施用第二級毒品罪。被告持有上開第一級毒品海洛因與第二級毒品甲基安
    非他命之低度行為，已分為其施用第一級毒品海洛因與第二級毒品甲基安非他命
    之高度行為所吸收，不另論罪。被告先後多次施用第一級毒品之行為，時間緊接
    ，觸犯構成要件相同之罪，顯係基於概括犯意為之，為連續犯，應依刑法第五十
    六條規定，論以一罪，並加重其刑。又被告曾因竊盜案件，經本院於民國八十九
    年十二月二十二日，以八十九年度易字第三九六二號刑事判決判處有期徒刑四月
    確定，甫於九十年八月二十三日執行完畢，有臺灣高等法院被告全國前案紀錄表
    、刑案資料查註紀錄表各一紙在卷可參，其於五年以內再犯本件有期徒刑以上之
    上開二罪，均為累犯，應依刑法第四十七條規定，加重其刑，連續施用第一級毒
    品部分，並依法遞加之。被告所犯上開二罪，犯意各別，罪名不同，應予分論併
    罰。爰審酌：被告正值青壯，竟不仍向上，迭迭施用毒品，犯罪手段尚屬平和，
    所為除殘害自己外，固未實際侵害他人之權益，然仍屬有害國本，暨犯罪後坦承
    犯行，態度良好等一切情狀，量處如主文所示之刑，並定其應執行之刑。末查：
    扣案之第一級毒品海洛因一包（海洛因淨重○、○二公克、包裝重○、一九公克
    ），係屬違禁物，應依同條例第十八條第一項前段規定，宣告沒收銷燬之；至扣
    案之注射針筒二支及杓子一支，係被告供本件犯罪所用之物，且為被告所有，業
    據被告供承在卷，爰依刑法第三十八條第一項第二款規定，宣告沒收。
據上論斷，應依刑事訴訟法第二百九十九條第一項前段，毒品危害防制條例第十條第
一項、第二項、第二十條第三項前段、第十八條第一項前段，刑法第十一條前段、第
五十六條、第四十七條、第五十一條第五款、第三十八條第一項第二款，判決如主文
。
中      華      民      國      九十一      年      四    月    二      日
                                    臺灣臺中地法院刑事第六庭
                                        法  官    唐  敏  寶
右正本證明與原本無異。
如不服本判決，應於送達後十日內向本院提出上訴狀（須附繕本），上訴於臺灣高等
法院臺中分院。
                                        書記官
中      華      民      國      九十一      年      四    月    二      日
錄論罪科刑法條毒品危害防制條例第十條：
施用第一級毒品者，處六月以上五年以下有期徒刑。
施用第二級毒品者，處三年以下有期徒刑。
